【裁判字號】    95,台上,5719
【裁判日期】    951019
【裁判案由】    違反毒品危害防制條例
【裁判全文】
最高法院刑事判決            九十五年度台上字第五七一九號
上  訴  人  甲○○
選任辯護人  楊丕銘律師
上列上訴人因違反毒品危害防制條例案件，不服台灣高等法院台
南分院中華民國九十五年七月三十一日第二審更審判決（九十五
年度上更(一)字第二六七號，起訴案號：台灣台南地方法院檢察署
九十三年度偵字第一００七二、一００七三號），提起上訴，本
院判決如下：
    主  文
上訴駁回。
    理  由
按刑事訴訟法第三百七十七條規定，上訴於第三審法院，非以判
決違背法令為理由，不得為之。是提起第三審上訴，應以原判決
違背法令為理由，係屬法定要件。如果上訴理由狀並未依據卷內
訴訟資料，具體指摘原判決不適用何種法則或如何適用不當，或
所指摘原判決違法情事，顯與法律規定得為第三審上訴理由之違
法情形，不相適合時，均應認其上訴為違背法律上之程式，予以
駁回。本件上訴人甲○○上訴意旨略稱：(一)、依卷附監聽上訴人
與邱志龍在民國九十三年九月二十四日二十三時四十三分電話通
話之錄音（以下簡稱監聽錄音）譯文記載之內容以觀，上訴人當
時所以產生欲將退貨之Ｋ他命「推銷」予人之意思及動機，係因
原本合購Ｋ他命之「阿賢」嫌品質不好，反悔不要，使上訴人思
找人承接阿賢之合購地位，自無營利意圖可言，難認有販賣Ｋ他
命之意思及動機。又縱認上訴人於前述電話對話時已有販賣Ｋ他
命之意思及動機，因實際上並未推銷，彼時販賣Ｋ他命予人之動
機及意思即已消失不存在，亦不得據此推認上訴人與邱志龍係基
於販賣之意思，而向「大胖」購入Ｋ他命。從而原判決認上訴人
於前開電話通話時，即存有基於營利意圖而販賣Ｋ他命之意思及
動機，自屬證據不足，而有判決不載理由之違法。(二)、假設上訴
人與邱志龍籌款南下，確係為購買Ｋ他命，而前開監聽錄音譯文
記載邱志龍稱：「我們一個人準備新台幣（以下同）十萬元下去
啦」，則二人應籌二十萬元，嗣邱志龍向「大胖」購買Ｋ他命花
掉九萬元，身上應僅餘一萬元，上訴人身上應尚有十萬元，然事
實上案發時邱志龍身上卻有四萬元，上訴人身上僅有七千二百元
，足見原判決認上訴人與邱志龍籌款南下購買Ｋ他命一節與事實
不符，有理由欠備、理由矛盾之違誤。(三)、原判決認前開監聽錄
音譯文中所謂「300 」，係指上訴人與邱志龍基於販賣之意圖欲
南下販入300公克之Ｋ他命販賣，但未說明憑以認定所謂「300」
係指「300 公克Ｋ他命」之依據，不僅有理由不備之違法，且不
足以證明上訴人對邱志龍另行起意向「小胖」所購買之107.4 公
克Ｋ他命部分，亦有販賣營利之犯意聯絡，原判決該項事實之認
定亦有可議。(四)、前開監聽譯文充其量僅能證明上訴人與邱志龍
原有合資購買Ｋ他命之意圖，無法證明係基於販出牟利之意圖合
資販入，原判決認定上訴人與邱志龍原有合資購買Ｋ他命出售牟
利之犯意聯絡，有違刑事訴訟法第一百五十四條之規定，並有判
決不載理由之違法。(五)、基於販賣毒品之意圖而販入毒品者，性
質上原屬販賣毒品罪之預備犯，如尚無販出行為，應歸於意圖販
賣而持有毒品罪之範疇，不能論以販賣毒品罪。縱認上訴人基於
販賣營利之意圖販入Ｋ他命，因無販出行為，應論以意圖販賣而
持有第三級毒品罪，原判決卻論以販賣第三級毒品罪，有判決不
適用法則及適用法則不當之違法等語。
惟查：證據之取捨與證明力之判斷，以及事實有無之認定，屬事
實審法院之職權，苟其取捨證據與判斷證據證明力並不違背經驗
法則及論理法則，即不容任意指為違背法令，而執為第三審適法
之上訴理由。原判決依憑卷附上訴人與邱志龍之電話監聽譯文、
內政部警政署刑事警察局九十三年十二月八日刑鑑字第09302015
67號鑑驗通知書、台南地方法院檢察署九十三年九月九日九三年
南檢惟宇聲監續字第000642號之通訊監察書及監聽錄音帶，警方
查扣之Ｋ他命十八包、上訴人及邱志龍所有聯絡販毒用之行動電
話各二支、邱志龍所攜購買毒品用之現金四萬元，並審酌上訴人
及邱志龍之部分供述與證述等證據，為綜合之判斷，認上訴人有
原判決事實欄所載之販賣第三級毒品犯行，因而撤銷第一審關於
上訴人部分之判決，改判仍論處上訴人共同販賣第三級毒品（累
犯）罪刑。已詳其調查證據之結果及證據取捨並認定犯罪事實
之理由，且對於上訴人否認犯罪所辯各節；邱志龍於第一審改稱
：「沒有人（於中山高速公路）丟東西」等語，係飾卸、迴護上
訴人之詞，不足採信，詳加說明指駁。所為論斷均有卷存證據資
料可資覆按，要無採證認事違背經驗法則、論理法則，或有其他
違背法令之情形，尚難任意指摘為違法。原判決已明就前開證
據為綜合之調查、判斷，認上述電話監聽錄音譯文有證據能力之
理由，並就各項證據詳為取捨之論述說明；復明認監聽錄音內
有關「80」、「100」、「300」等數字，係指毒品Ｋ他命之重量
，並認定上訴人係以販賣營利之意圖販入Ｋ他命，其有前開犯行
之心證理由。其論斷並無違背一般事理或證據法則之情形，乃原
審採證認事及對於證據證明力判斷職權之適法行使，難認有何違
背法令之情形。上訴意旨徒憑己見，對原審證據之取捨，並前開
監聽錄音譯文證明力判斷等職權之適法行使，任意指摘為違法，
核非上訴第三審之適法理由。又販賣毒品罪，以行為人有營利目
的（意思），而販入或賣出毒品或二者兼而有之之行為者，為其
構成要件，並不以販入後復行售出為必要，如本於營利之意圖而
販入，其販賣毒品罪即屬成立。原判決認定上訴人以販賣營利之
意圖，販入第三級毒品Ｋ他命，而論處販賣第三級毒品之罪刑，
適用法則並無違法不當之情形。上訴意旨以縱認上訴人之行為成
罪，亦僅成立意圖販賣而持有第三級毒品罪，不能論以販賣罪云
云，任意指摘原判決論處上訴人販賣第三級毒品罪刑，有判決不
適用法則及適用法則不當之違法云云，亦非合法之第三審上訴理
由。其他上訴意旨或就原審採證認事職權之適法行使，或對原判
決已明白論斷之事項，任意指摘違法，並就其購入Ｋ他命時，有
無販賣營利之意圖及動機，重為單純事實之爭辯，均與法律規定
得為第三審上訴理由之違法情形，不相適合，應認其上訴違背法
律上之程式，予以駁回。
據上論結，應依刑事訴訟法第三百九十五條前段，判決如主文。
中    華    民    國  九十五  年    十    月   十九   日
                      最高法院刑事第九庭
                          審判長法官  陳  正  庸
                                法官  賴  忠  星
                                法官  王  居  財
                                法官  林  開  任
                                法官  林  立  華
      本件正本證明與原本無異
                                      書  記  官
中    華    民    國  九十五  年    十    月  二十五  日
                                                      J


司法院資訊處製作；財團法人民間司法改革基金會備份。
